【裁判字號】    90,訴,55
【裁判日期】    900522
【裁判案由】    盜匪等
【裁判全文】
臺灣高雄地方法院刑事判決                              九十年度訴字第五五號
    公  訴  人  臺灣高雄地方法院檢察署檢察官
    被      告  癸○○
                戊○○
    指定辯護人  本院公設辯護人  子○○
右列被告因盜匪等案件，經檢察官提起公訴（八十九年度偵字第二七八一六號）及移
送併辦（九十年度偵字第三二九五號），本院判決如左：
    主  文
癸○○共同連續意圖為自己不法之所有，以強暴致使不能抗拒而使人交付財物，累犯
，處有期徒刑捌年。又共同連續攜帶兇器竊盜，累犯，處有期徒刑年。應執行有期
徒刑拾年拾月。
戊○○共同連續意圖為自己不法之所有，以強暴致使不能抗拒而使人交付財物，累犯
，處有期徒刑捌年。又共同連續攜帶兇器竊盜，累犯，處有期徒刑年貳月。應執行
有期徒刑拾壹年。
    事  實
一、癸○○曾於民國八十三年間，分別因違反麻醉藥品管理條例、肅清煙毒條例案件
    ，經法院各判處有期徒刑四月、三年四月，嗣經本院定應執行刑為有期徒刑三年
    八月，並於八十七年五月二十六日縮刑期滿執行完畢。戊○○曾分別於八十二年
    間、八十三年間，均因違反麻醉藥品管理條例案件，經法院各判處有期六月、七
    月，嗣經本院定應執行刑為有期徒刑一年，並於八十四年十月二十八日縮短刑期
    執行完畢，又於八十七年間因竊盜案件，經法院判處有期徒刑十月，亦已於八十
    九年八月二十二日執行完畢。癸○○與戊○○均不知悔改，共同意圖為自己不法
    之所有，並基於概括之犯意，先後於如附表一所示之時間、地點，以該附表所示
    之犯罪方法，強取各該被害人如該附表所示之財物。癸○○與戊○○另共同基於
    意圖為自己不法所有之概括犯意，連續於如附表二所示之時間、地點，以該附表
    所示之犯罪方法，竊得各該被害人所有如該附表所示之自用小客車，得手後均留
    供己用，嗣燃料用完，即予棄置於如附表二所示之尋獲地點。
二、案經高雄市政府警察局移送臺灣高雄地方法院檢察署檢察官偵查起訴及移送併辦
    。
    理  由
一、訊之被告癸○○固坦承有於如附表一、二所示之時間、地點分別取走、竊取各該
    被害人如該等附表所示之財物等事實，惟矢口否認有何盜匪犯行，辯稱：伊由戊○○駕車攔下如附表一所示之各被害人後，只有戴口罩下車強取財物，並未持鐮
    刀，且如附表二所示之行為係伊一人所為，戊○○並未參與云云。而訊被告戊○○固坦承有於如附表一所示編號三之時間、地點，駕駛竊盜所得之不詳贓車搭載
    被告癸○○攔下騎機機車之被害人丙○○後，取走該被害人之財物之事實，惟矢
    口否認有何竊盜及如附表一所示編號一、二之犯行，辯稱伊並未參與如附表一所
    示編號一、二之行為，且伊未於癸○○為如附表二所示之竊盜行為時，擔任把風
    工作，是癸○○竊得贓車後，交伊駕駛云云。經查：
  （一）被告癸○○、戊○○有於如附表一所示之時間、地點，以該如附表所示之犯
        罪方法強劫被害人丁○○、乙○○、丙○○財物等事實，已據被告癸○○、
        戊○○於警訊及偵查中供承綦詳（見高雄市政府警察局高市警刑偵九字第○
        五四一號警卷第七頁反面至第八頁、第九頁反面至第十頁、第十三頁反面至
        第十四頁、高雄市政府警察局高市警刑大偵九字第一○四九八號警卷第一頁
        反面至第二頁反面），核與被害人丁○○、乙○○、丙○○於警訊時指述情
        節相符（見高雄市政府警察局高市警刑偵九字第○五四一號警卷第十五頁至
        第十九頁反面），並有丁○○、丙○○領回如附表一所示編號一、三之行動
        電話時所出具之贓物認領保管單各一紙附卷可稽，而警方是查獲被告癸○○
        、戊○○時當場查獲上開竊盜或強盜之贓物，而循線查悉被告涉犯如附表一
        所示之盜匪案件一節，亦據證人即高雄市政府警察大隊員警辛○○、壬○○
        分別證稱：「第一次我們有申請搜索票前去癸○○家，但他們不在，但又不
        知被告何時會回來，所以我們就在被告家門外埋伏，剛好被告二人返家，我
        們攔下盤查，而自戊○○身上查獲手機、錄音機，到警察局時癸○○供出家
        裡尚有諾基亞手機，我們再到癸○○家查獲諾基亞手基」、「同辛○○所述
        」、「附表二（即如附表一所示編號二）的部分是癸○○講的，被告二人並
        帶我們去現場，我們再透過警察局端末電腦查詢當月強盜案件，查悉被害人
      乙○○報案資料，我們再通知被害人過來指認口卡，他確認是被告二人所犯
        ，而其所述之犯罪情節跟被告二人所供一樣，至於附表一的部分（即如附表
        一所示編號一）是根據癸○○陳述，再前往癸○○家裡查獲行動電話，並查
        知該行動電話係丁○○所有，才查悉該案，被害人並沒有報案」等語甚明（
        見本院九十年三月十五日審判筆錄），苟非被告癸○○、戊○○確有上開犯
        行，警方自不可能依其二人之供述找尋被害人，且亦不可能自其二人處查獲
        被害人遭強盜、竊盜所失之財物，足徵被告癸○○、戊○○前開警訊及偵查
        中之自白核與事實相符。被告癸○○辯稱伊行搶時未持刀云云；被告戊○○
        於本院審理時翻異前詞，辯稱伊並未參與竊盜、如附表上一所示編號一、二
        之犯行云云，均無可信。
  （二）被告癸○○、戊○○雖辯稱伊二人被警查獲時曾遭警毆打，故警訊筆錄不實
        云云，惟其二人係在自由意志之下製作筆錄，並未遭警刑求一節，已經證人
        許永凱、壬○○於本院審理時到庭結證在卷（見本院九十年三月十五日審判
        筆錄），且被告二人並未主張檢察官偵訊時有刑求情事，而伊二人於偵查中
  亦坦承上開犯行，再參以被告癸○○、戊○○先後供稱：「‧‧‧當時警察
        有打癸○○，之前也有打我」、「當時警察有打我，但不是做筆錄那個」、
        「（問：警察有打你嗎？）有，應該不是做筆錄那個人」（見本院九十年二
        月八日審判筆錄）、「當時我是吸食毒品，已有好幾天沒有睡覺，在睡覺被
        叫醒的，我是很想睡覺，但是我知道警察他們在問何事，錄音也是同步錄音
        」、「同戊○○所述，我當時也是四、五天沒有睡覺，不太清醒，但是我知
        道警察他們在問何事，制作筆錄時沒有刑求我們，紀錄的也是事實」（見本
        院九十年三月十五日審判筆錄）、「（問：警察如何刑求？）我一進去他就
        用腳踹我」、「製作筆錄時沒有打我，但是之前有踹我」（見本院九十年五
        月八日審判筆錄）等語，苟被告二人曾遭如其二人所述之刑求，則必受有傷
        害，而於當日入所戒治時，該戒治所應會依其二人所述登記傷害情形，然被
        告二人經本院詢以因毒品案件入所戒治時，有無向戒治所述明遭警刑求受傷
        之情，則供承：「我們到看守所時沒有陳述被刑求或身體有受傷，所以看守
        所應該沒有我們的資料」等語在卷（見本院九十年五月八日審判筆錄），況
        被告二人於檢察官偵查中接受訊問時，亦始終未提出刑求抗辯，
        是被告二人前開所辯，自尚難採信。又本院向臺灣屏東戒治所高雄分所調取
        被告二人入所時之自述登記簿，雖因被告二人並未入該所戒治致由該所將函
        件退回，惟依被告二人前開所述，本院認無再予調閱之必要。
  （三）綜上所述，被告癸○○、戊○○所辯既均不足採信，本件事證明確，被告二
        人有右揭盜匪犯行堪以認定。
二、按犯強盜罪所施之強暴、脅迫行為，祇須在客觀上即基於一般社會通念上，足以
    壓抑被害人之抗拒為已足，至被害人能否抗拒，實際上有無抗拒，則與強盜罪之
    成立，不生影響；又強暴、脅迫之方法，亦無限制，舉凡明示之言語、文字、動
    作或暗示之危害行為，茍已足使對方理解其意義之所在，並足以影響其意思之決
    定與行動自由者均屬之。本件被告癸○○、戊○○如附表一所示之行為，均是凌
    晨三時至四時許，在人煙稀少之路旁，先駕車將單獨騎乘機車之被害人攔下，並
    由被告癸○○持鐮刀下車，致被害人丁○○、丙○○因不能抗拒而逃離現場，而
    被害人乙○○更遭被告癸○○持刀追逐，再手持鐮刀逼令被害人乙○○交出財物
    ，更是達於不能抗拒之程度，足徵被害人乙○○、丁○○、丙○○於如附表一所
    示之時、地分別突然遭此強暴、脅迫，於當時之情況之下，其等身體、意思自由
    已現實遭壓抑而達於不能抗拒之地步至明，被告癸○○、戊○○以此強暴、脅迫
    方法而使人交付財物或強取他人財物，核其二人如附表一所為，係犯懲治盜匪條
    例第五條第一項第一款之盜匪罪（如附表一所示編號一、三部分係犯該法條意圖
    為自己不法所有，以脅迫致使不能抗拒而取他人之物罪；如附表一所示編號二部
    分係犯該法條意圖為自己不法所有，以強暴致使不能抗拒而使人交付財物罪）。
    其二人先後三次盜匪犯行，時間緊密，犯意概括，所犯罪名相同，均應依連續犯
    論以一罪。被告二人同一連續行為，而觸犯上開盜匪罪，應從情節較重之意圖為
    自己不法所有，以強暴致使不能抗拒而使人交付財物罪處斷，並加重其刑，惟因
    無期徒刑不得加重，僅就有期徒刑部分加重其刑。又按Ｔ型扳手甚為堅硬，客觀
    上具有危險性，足以傷害人之身體，係可供兇器使用之工具，屬於刑法第三百二
    十一條第一項第三款所謂之兇器，被告癸○○、戊○○竟持之以行竊如附表二所
    示之自用小客車，核其二人此部分所為，係犯刑法第三百二十一條第一項第三款
    之攜帶兇器竊盜罪。被告二人就如附表一、二所示之犯罪間，有犯意聯絡及行為
    分擔，均為共同正犯。又其二人先後五次如附表二所示之犯行，時間緊密，犯意
    概括，所犯構成要件相同，均為連續犯，依刑法第五十六條規定，各以一罪論，
    並加重其刑。被告癸○○、戊○○所犯盜匪罪與竊盜罪，犯意各別，行為互殊，
    應予分論併罰。查被告癸○○曾於八十三年間，分別因違反麻醉藥品管理條例、
    肅清煙毒條例案件，經法院各判處有期徒刑四月、三年四月，嗣經本院定應執行
    刑為有期徒刑三年八月，並於八十七年五月二十六日縮刑期滿執行完畢。而被告
    戊○○曾分別於八十二年間、八十三年間，均因違反麻醉藥品管理條例案件，經
    法院各判處有期六月、七月，嗣經本院定應執行刑為有期徒刑一年，並於八十四
    年十月二十八日縮短刑期執行完畢，又於八十七年間因竊盜案件，經法院判處有
    期徒刑十月，亦已於八十九年八月二十二日執行完畢，有臺灣高等法院被告全國
    前案紀錄表及臺灣高雄地方法院檢察署刑案資料查註紀錄表各一件附卷可稽，其
    二人均於五年之內，再犯本件最重本刑為有期徒刑以上之罪，均為累犯，各應依
    刑法第四十七條之規定加重其刑，並各遞加之，惟盜匪罪法定本刑中之無期徒刑
    不得加重，僅就有期徒刑部分加重其刑。審酌被告二人均有犯罪前科，已如前述
    ，其等素行欠佳，又正值青年，竟不思勤奮向上，循正當途徑獲致財富，反因貪
    慾圖利，連續持刀行搶，對被害人身心之危害甚鉅，嚴重危及社會治安，又連續
    攜帶兇器行竊汽車，造成被害人財產損失，數量達五部之多，亦嚴重危害社會大
    眾財產法益，惟念被告二人並未傷害如附表一所示之被害人，而如附表二所示之
    汽車亦均已由被害人領回，減少被害人損失，及被告癸○○自警訊起迄本院審理
    時均坦承大部分犯行，態度尚佳，而被告戊○○於本院審理時翻異前詞狡詞圖卸
    竊盜刑責，僅坦承部分犯行，顯無悔意等一切情狀，各量處如主文所示之刑，並
    各定其二人應執行之刑。至被告癸○○持以盜匪如附表一所示之財物所用之鐮刀
    一把及其持以竊取如附表所示二之自用小客車所用之Ｔ型扳手一支，均為被告癸○○所有，且係供被告二人犯罪所用之物，雖據被告癸○○於警訊及偵查中（見
    高雄市政府警察局高市警刑偵九字第○五四一六號卷第六頁至第七頁反面、八十
    九年度偵字第二七八一六號卷第十三頁反面、第十四頁）；被告戊○○於警訊時
    （見上開警卷第十頁、第十二頁至第十四頁）分別供明在卷，未經扣案，亦非違
    禁物，而該Ｔ型扳手業已丟棄，亦據被告癸○○於本院審理時供承甚明（見本院
    九十年二月八日、九十年三月十五日審判筆錄），且被告癸○○亦於警訊時供承
    上開犯案用鐮刀業已丟棄等語在卷（見高雄市政府警察局高市警刑大偵九字第一
    ○四九八號卷第二頁正、反面），為免日後執行困難，爰不予宣告沒收。又被告
    因盜匪所得之如附表一所示編號三之丙○○所有之ＮＯＫＩＡ三二一○型灰色行
    動電話（序號000000000000000號）及如附表一所示編號一之丁○○所有ＮＯＫＩＡ六一五○型藍色行動電話（序號000000000000
    000號）各壹具，已經被害人丙○○、丁○○分別領回，有贓物認領保管單二
    紙附卷可稽；另現金部分共一千八百元（即500＋700＋600元＝1800元），已經
    被告癸○○、戊○○朋分花用完畢，亦據被告癸○○於警訊及偵審中、被告戊○○於警訊及偵查中供承明確（見高雄市政府警察局高市警刑大偵九字第一○四九
    八號卷第五頁、八十九年度偵字第二七八一六號卷第十四頁正、反面、本院九十
    年三月十五日審判筆錄），均不另為發還被害人之諭知。
三、又公訴人起訴事實雖未敘及被告癸○○、戊○○如附表一所示編號二之犯行（即
    移送併辦部分：九十年偵字第三二十五號），然該等事實與公訴人起訴之盜匪犯
    罪事實既具連續犯之裁判上一罪關係，應為起訴效力所及，自在本院所應審理之
    範圍，附此敘明。
據上論斷，應依刑事訴訟法第二百九十九條第一項前段，懲治盜匪條例第五條第一項
第一款、第八條、刑法第二十八條、第五十六條、第三百二十一條第一項第三款、第
四十七條、第五十一條第五款，判決如主文。
本案經檢察官吳秋瑩到庭執行職務。
中      華      民      國      九十    年    五      月    二十二      日
                                  臺灣高雄地方法院刑事庭
                                      法  官    李麗珠
右正本證明與原本無異。
如不服本判決，應於判決送達後十日內，向本院提出上訴狀。
                                      書記官    陳掌珠
中      華      民      國      九十    年    五      月    二十四      日
附錄本案判決論罪科刑法條：
懲治盜匪條例第五條第一項第一款：
有左列行為之一者，處無期徒刑或七年以上有期徒刑：
一、意圖為自己或第三人不法所有，以強暴、脅迫、藥劑、催眠術或他法致使不能抗
拒而取他人之物或使其交付者。
刑法第三百二十一條第一項：
犯竊盜罪而有左列情形之一者，處六月以上五年以下有期徒刑：
三、攜帶兇器而犯之者。
四、結夥三人以上而犯之者。
附表一  盜匪部分）：
┌──┬────┬────┬───────────┬───┬──────┐
│編號│犯罪時間│犯罪地點│犯    罪    方    法  │被害人│贓      物  │
│    │（民國）│        │                      │      │            │
├──┼────┼────┼───────────┼───┼──────┤
│一  │八十九年│高雄市楠│先由戊○○駕駛竊得之某│丁○○│現金已由孫清│
│    │十一月二│梓區高楠│贓車搭載癸○○，見被害│      │一、癸○○朋│
│    │十八日凌│公路竹仔│人單獨騎乘機車行經上開│      │分花用完畢，│
│    │晨三時許│門橋附近│地點，戊○○即駕車超前│      │其餘物品則遭│
│    │        │        │將被害人攔下，由癸○○│      │丟棄；ＮＯＫ│
│    │        │   │以戴口罩、手持自己所有│      │ＩＡ六一五○│
│    │        │        │之鐮刀一把下車，作勢欲│      │藍色行動電話│
│    │        │        │砍殺狀之脅迫方法，致使│      │壹支（序號四│
│    │        │        │被害人不能抗拒，而棄車│      │九三○○二三│
│    │        │        │逃離現場，癸○○遂取走│      │○五二九四六│
│    │        │        │該被害人置於機車上踏板│      │四七號）已由│
│    │        │        │上之黑色背包壹只（內有│      │被害人領回。│
│    │        │        │新臺幣伍佰元、駕照、行│      │            │
│    │        │        │照、健保卡、提款卡、學│      │            │
│    │        │        │生、ＮＯＫＩＡ六一五○│      │            │
│    │        │        │藍色行動電話壹支《序號│      │            │
│    │        │        │00000000000│      │            │
│    │        │        │四六四七號》證等物）。│      │            │
├──┼────┼────┼───────────┼───┼──────┤
│二  │八十九年│高雄縣仁│先由戊○○駕駛竊得之某│乙○○│現金已由孫清│
│    │十一月三│武鄉澄觀│贓車搭載癸○○，見被害│      │一、癸○○二│
│    │十日凌晨│路與大智│人單獨騎乘機車行經上開│      │人朋分花用完│
│    │三時十分│路口附近│地點，戊○○即駕車尾隨│      │畢，其餘物品│
│    │許      │        │於後，趁被害人不慎滑倒│      │則遭丟棄。  │
│    │        │        │時，倒車至被害人身旁，│      │            │
│    │        │        │再由癸○○以戴口罩、手│      │            │
│    │        │        │持自己所有之鐮刀一把下│      │            │
│    │        │        │車，被害人見狀即立刻棄│      │            │
│    │        │        │車逃跑，癸○○見狀乃坐│      │            │
│    │        │        │上戊○○所駕駛之上開贓│      │            │
│    │        │        │車，向前追到被害人後，│      │            │
│    │        │        │癸○○仍戴口罩、手持上│      │            │
│    │        │       │開鐮刀下車後以該刀對著│      │            │
│    │        │        │被害人之強暴方式，要求│      │            │
│    │        │        │被害人將身上金錢交出，│      │            │
│    │        │        │致使被害人不能抗拒，而│      │            │
│    │        │        │將身上之皮夾（內有新臺│      │            │
│    │        │        │幣柒佰元、身分證、駕照│      │            │
│    │        │        │、行照、健保卡、信用卡│      │            │
│    │        │        │、提款卡等物）交給陳坤│      │            │
│    │        │        │生。                  │      │            │
├──┼────┼────┼───────────┼───┼──────┤
│三  │八十九年│高雄市楠│先由戊○○駕駛竊得之某│丙○○│ＮＯＫＩ三二│
│    │十一月三│梓區高楠│贓車搭載癸○○，見被害│      │一○型灰色行│
│    │十日凌晨│公路一二│人單獨騎乘機車行經上開│      │動電話（序號│
│    │三時五十│○○號前│地點，戊○○即駕車超前│   │：四四九二○│
│    │分許    │        │將被害人攔下，由癸○○│      │七三○六二九│
│    │        │        │以戴口罩、手持自己所有│      │五四九○號）│
│    │        │        │之鐮刀一把下車，高舉該│      │壹具，已據被│
│    │        │        │鐮刀作勢欲砍殺狀之脅迫│      │害人領回、現│
│    │        │        │方法，致使被害人不能抗│      │金經戊○○、│
│    │        │        │拒，而棄車逃跑，癸○○│      │癸○○二人朋│
│    │        │        │遂取走該被害人置於機車│      │分花用完畢，│
│    │        │        │行李箱內之黑色手提袋壹│      │其餘物品則遭│
│    │        │        │只（內有信用卡、提款卡│      │丟棄。      │
│    │        │        │、健保卡、身分證、機車│      │            │
│    │        │        │駕照、ＮＯＫＩＡ三二一│      │            │
│    │        │        │○型灰色行動電話《序號│      │            │
│    │        │        │00000000000│      │            │
│    │ │        │四九○號》壹具、現金新│      │            │
│    │        │        │臺幣陸佰元）。        │      │            │
└──┴────┴────┴───────────┴───┴──────┘
附表二（竊盜部分）：
┌──┬────┬────┬──────────┬───────────┐
│編號│犯罪時間│犯罪地點│犯    罪    方    法│備                  註│
│    │（民國）│        │                    │                      │
├──┼────┼────┼──────────┼───────────┤
│一  │八十九年│高雄縣大│由戊○○負責把風，而│上開小客車已於八十九年│
│    │十一月三│社鄉大吉│由癸○○持其所有客觀│十二月一日上午十一時許│
│    │十日凌晨│路八十二│上具有傷人危險性之兇│，在高雄縣大社鄉○○路│
│    │零時許  │號前    │器Ｔ型扳手壹支，竊取│九號前，經高雄縣警察局│
│    │        │        │己○○所有車牌ＶＥ－│仁武分局大社分駐所尋獲│
│    │        │        │六三五七號自用小客車│，並已交由被害人領回。│
│    │        │        │壹部。              │                      │
├──┼────┼────┼──────────┼───────────┤
│二  │八十九年│高雄縣鳥│以同編號一之方法（Ｔ│上開小客車已於八十九年│
│    │十二月三│松鄉舊大│型扳手亦同一），竊取│十二月九日下午二時許，│
│    │日上午七│埤路旁  │丑○○所有車牌Ｆ七－│在高雄縣仁武鄉觀音湖旁│
│    │時許    │        │八一二○號自用小客車│，經高雄縣警察局仁武分│
│    │        │        │壹部。              │局尋獲，並已交由被害人│
│    │        │        │                    │領回。                │
├──┼────┼────┼──────────┼───────────┤
│三  │八十九年│高雄縣大│以同編號一之方法（Ｔ│上開小客車已於八十九年│
│    │十二月六│社鄉復興│型扳手亦同一），竊取│十二月七日上午九時三十│
│    │日凌晨四│路三十四│庚○○所有車牌ＶＴ－│分許，經公路警察尋獲，│
│    │時許    │之三號前│八九六六號自用小客車│已交由被害人領回。    │
│    │        │        │壹部。              │         │
├──┼────┼────┼──────────┼───────────┤
│四  │八十九年│高雄縣大│以同編號一之方法（Ｔ│上開小客車已於八十九年│
│    │十二月七│社鄉信義│型扳手亦同一），竊取│十二月八日下午六時許，│
│    │日凌晨四│路大社公│甲○○所有之車牌ＴＱ│在高雄縣仁武鄉○○○路│
│    │時許    │園旁    │－二九六三號自用小客│與高楠公路口，經高雄縣│
│    │        │        │車壹部。            │警察局仁武分局尋獲，並│
│    │        │        │                    │已交由被害人領回。又該│
│    │        │        │                    │車上所放置之被害人吳明│
│    │        │        │                    │治新力牌Ｍ－四二五型小│
│    │        │        │                    │型秘錄機壹臺，經警於八│
│    │        │        │                    │十九年十二月八日下午四│
│    │        │        │                    │時許，在高雄縣大社鄉三│
│    │        │        │                    │奶村民生路八十八巷二號│
│    │        │   │                    │前，查獲戊○○時，為警│
│    │        │        │                    │同時查扣，亦已由被害人│
│    │        │        │                    │領回。                │
├──┼────┼────┼──────────┼───────────┤
│五  │八十九年│高雄縣大│以同編號一之方法（Ｔ│已於八十九年十二月十日│
│    │十二月七│社鄉翠屏│型扳手亦同一），竊取│上午十時許，在高雄縣大│
│    │日上午八│路九十四│寅○○所有之車牌ＳＶ│社鄉○○村○○路四十六│
│    │時許    │之五號前│－○三六三號自用小客│號前，經高雄縣警察局仁│
│    │        │        │車壹部。            │武分局大社分駐所尋獲，│
│    │        │        │                    │並已交由被害人領回。  │
└──┴────┴────┴──────────┴───────────┘


司法院資訊處製作；財團法人民間司法改革基金會備份。
